【裁判字號】    90,交訴,3
【裁判日期】    900607
【裁判案由】    過失致死
【裁判全文】
臺灣屏東地方法院刑事判決                              九十年度交訴字第三號
    公  訴  人  臺灣屏東地方法院檢察署檢察官
    被      告  甲○○
右列被告因過失致死案件，經檢察官提起公訴（八十九年度偵字第五六三一號）及移
送併辦（九十年度偵字第二四一號），本院判決如左：
    主  文
甲○○因過失致人於死，處有期徒刑參月，如易科罰金，以參佰元折算壹日，緩刑貳
年。
    事  實
一、甲○○於八十九年七月二十三日下午十六時十分許，駕駛車號Ｄ八－六○三二自
    小客貨車沿屏東縣里港鄉○○路由西往東行駛（幹線道路），途經塔樓高幹十一
    前即與產業道路交叉路口時，甲○○本應注意經無號誌之交岔路口，應減速慢行
    ，作隨時停車之準備，及注意車前狀況採取必要之安全措施，而依當時狀況，又
    無不能注意之情形，適有陳國賓騎乘車號ＵＰＹ－一二八號機車，沿產業道路（
    支線道路），由北往南行駛，甲○○因疏未注意上開事項，於接近路口時未減速
    慢行作隨時停車之準備，及未注意車前狀況採取必要之安全措施，而陳國賓亦疏
    未注意車輛行至無號誌交岔路口時，支線道車應讓幹線道車先行，而依當時情形
    ，亦無不能注意之情事，竟疏於注意，於通過上開交岔路口未讓幹線道車先行，
    仍貿然前行，雙方因而煞閃不及，甲○○所駕之自小客貨車於路口撞上騎機車之
    陳國賓，陳國賓人、車倒地並因此而受有頭部外傷合併顱內出血送醫後於八十九
    年七月二十四日上午二時五十分不治死亡。甲○○肇事後，在未經有偵查權限之
    機關或公務員發覺為其犯罪前，向到場處理本件車禍之員警自首陳明其為肇事者
    ，並接受裁判。
二、案經台灣屏東地方法院檢察署檢察官偵查起訴。
    理  由
一、訊據被告甲○○固不諱言於右揭時地，駕駛自小客貨車與騎乘機車之陳國賓發生
    車禍一節，惟辯稱：伊當時在路口已有減速，係因張國賓突然駛出未讓伊先行始
    而肇事云云。經查：依道路交通事故調查報告表現場圖所示，被害人機車所留之
    第一處刮地痕位置在十字路口中心處，該機車並遭撞擊至距撞擊點約五公尺之處
    ，又被告所駕駛之車輛肇事後之位置距機車第一處刮地痕約十公尺，且留有長約
    十公尺不等之煞車痕，足見被告於接近路口時，未作隨時停車之準備甚明，又經
    本院勘驗肇事現場，由被告行車方向向陳國賓行車方向觀察，視野清晰無遮蔽物
    ，此有照片數幀可按，則被告於行經該路口前，苟注意陳國賓駕駛機車之動態採
    取必要之安全措施，縱陳國賓未讓幹線道車先行，惟衡情應不致使陳國賓機車受
    相當之撞擊滑行約五公尺，是被告未注意車前狀況採取必要之安全措施亦堪認定
    。
二、按汽車行經無號誌之交岔路口時，應減速慢行，作隨時停車之準備；又汽車行駛
    時，駕駛人應注意車前狀況，並隨時採取必要之安全措施，道路交通安全規則第
    九十三條第一項第四款、第九十四條第三項分別定有明文。被告駕車自應注意上
    述道路交通安全規定；且肇事當時天侯晴，有日間自然光線，道路上並無障礙物
    ，視距良好，有道路交通事故調查報告表及肇事現場照片在卷可參，被告疏未注
    意上述規定肇事致陳國賓死亡，被告顯有過失。本件被害人陳國賓雖亦有支線車
    未讓幹線道車先行之過失，惟被告之過失不能因而解免。而陳國賓因此車禍受有
    頭部外傷合併顱內出血，送醫後於八十九年七月二十四日上午二時五十分不治死
    亡，業經台灣屏東地方法院檢察署檢察官督同檢驗員相驗屬實，並製有勘驗筆錄
    、相驗屍體證明書、驗斷書在卷足憑，陳國賓又係因被告之過失所導致之車禍而
    死亡，則其過失與陳國賓之死亡，亦具有相當因果關係，被告犯行堪以認定。
三、核被告所為，係犯刑法第二百七十六條第一項之過失致人於死罪。被告於肇事後
    犯罪未被發覺前，向警方坦承肇事，業經被告供明並經證人即承辦警員鄭豐宗於
    本院中證述明確，被告係對於未經發覺之犯罪自首而受裁判，應依刑法第六十二
    條前段減輕其法定刑。爰審酌被告過失之程度較輕，被害人陳國賓過失程度較重
    ，復與被害人家屬達成和解等一切情狀，從輕量處如主文所示之刑，並比較新舊
    刑法第四十一條規定，依修正後刑法第四十一條第一項諭知如易科罰金之折算標
    準。又查被告未曾受有期徒刑以上刑之宣告，有台灣高等法院被告全國前案紀錄
    表在卷可稽，其犯罪後並已知所悔悟與被害人家屬達成和解，又其有正當職業，
    本院認其經此教訓後，當知警愓，應無再犯之虞，因認其所宣告之刑，以暫不執
    行為適當，爰併予宣告緩刑，以勵來茲並啟自新。另移送併辦部分與前揭論罪部
    分係屬同一事實，併此敘明。
據上論結，應依刑事訴訟法第二百九十九條第一項前段，刑法二百七十六條第一項、
第六十二條前段、第七十四條第一款、第二條第一項前段、第四十一條第一項，罰金
罰鍰提高標準條例第一條前段、第二條判決如主文。
中      華      民      國      九十      年      六      月      七    日
          臺灣屏東地方法院交通法庭
                                          法  官    郭書豪
右正本證明與原本無異。
對於本判決如有不服應於收受送達後十日內向本院提出上訴書狀上訴於台灣高等法院
高雄分院並按他造當事人之人數附具繕本。
                                          書記官    潘豐益
中      華      民      國      九十      年      六      月      七    日
附錄本案論罪科刑條文：
中華民國刑法第二百七十六條
(過失致死罪)
因過失致人於死者，處二年以下有期徒刑、拘役或二千元以下罰金。
從事業務之人，因業務上之過失犯前項之罪者，處五年以下有期徒刑或拘
役，得併科三千元以下罰金。


司法院資訊處製作；財團法人民間司法改革基金會備份。
